【裁判字號】    98,訴,925
【裁判日期】    980619
【裁判案由】    損害賠償
【裁判全文】
臺灣臺中地方法院民事判決  98年度訴字第925號
原      告  天誠公寓大廈管理維護股份有限公司
法定代理人  甲○○
訴訟代理人  丙○○
被      告  乙○○
上列被告因業務侵占刑事案件，原告提起刑事附帶民事訴訟請求
損害賠償事件（98年度附民字第14號），經本院刑事庭裁定移送
前來，本院於民國98年6月4日言詞辯論終結，判決如下：
    主    文
被告應給付原告新台壹佰柒拾萬壹仟柒佰貳拾元及自民國九十八
年一月九日起，至清償日止，按年息百分之五計算之利息。
訴訟費用由被告負擔。
本判決得假執行。
    事實及理由
甲、程序方面：
    按訴狀送達後，原告不得將原訴變更或追加。但擴張或減縮
    應受判決事項之聲明者，不在此限。民事訴訟法第255條第1
    項第3款定有明文。本件原告提起本訴原聲明請求：「被告
    應給付原告新台幣（下同）1,732,040元及自起訴狀繕本送
    達翌日起，至清償日止，按年息百分之5計算之利息」。嗣
    於98年5月26日具狀請求被告給付金額減縮為1,701,720元，
    核屬減縮應受判決事項之聲明，依前開說明，應予准許。
乙、實體方面：
一、原告起訴主張：被告自民國91年12月起受僱於原告，並自95
    年1月間起經原告公司派駐在設址臺中市○區○○○路363、
    365號，由原告公司所管理之「大衛道大樓」擔任社區總幹
    事之職務，負責代收該大樓住戶繳交之管理費 (含車位清潔
    費)，並將收取之款項存入該大樓管理委員會開設之銀行帳
    戶內，為從事業務之人。而「大衛道大樓」之管理費為每3
    個月收取1次，均採預繳制，且自收取管理費之日起，社區
    住戶即陸續有繳納管理費者。被告明知代收住戶繳納之管理
    費等款項均有繳回大衛道大樓管理委員會之義務，竟因個人
    財務問題，利用其代收管理費之職務上機會，將其業務上收
    取應屬於大衛道大樓管理委員會所有如附表二所載之住戶管
    理費後，未存入大衛道大樓管理委員會銀行帳戶內，而將該
    管理費侵占入己，用以解決其私人之債務，合計侵占如附表
    一所載金額新臺幣 (下同)1,701,720。嗣因被告於96年10月
    24日無故曠職，經原告公司清查後，始悉上情。被告因上開
    業務侵占等犯行，經鈞院97年度易字第4818號刑事判決判處
    罪刑確定在案，爰依民法第184條第1項後段之侵權行為法則
    ，請求為命被告賠償等語，並聲明：被告應給付原告1,701,
    720元，及自起訴狀繕本送達之翌日（即98年1月9日）起，
    至清償日止，按年息百分之5計算之利息之判決。且陳明：
    願供擔保請准宣告假執行。
二、被告對原告訴之聲請及所依據之法律關係於言詞辯論期日為
    認諾之表示。
三、按當事人於言詞辯論時為訴訟標的之捨棄或認諾者，應本於
    其捨棄或認諾為該當事人敗訴之判決，民事訴訟法第384 條
    定有明文。經查：被告於98年6月4日言詞辯論時，對原告依
    侵權行為法則所為之請求為認諾，依前揭規定，本院自應本
    於被告之認諾為其敗訴之判決。從而，原告本於侵權行為損
    害賠償請求權之法律關係，請求被告給付原告1,701,720元
    ，及自起訴狀繕本送達被告之翌日（即98年1月9日）起，至
    清償日止，按年息百分之5計算之遲延利息，為有理由，應
    予准許。
四、次按本於被告認諾所為之判決，法院應依職權宣告假執行，
    民事訴訟法第389條第1項第1款亦有明定。本件既係本於被
    告認諾所為之判決，爰依職權宣告假執行。
丙、訴訟費用負擔及假執行宣告理之依據：民事訴訟法第78條、
    第389條第1項。
中    華    民    國    98    年    6    月    19    日
                  民事第二庭    法  官  涂秀玲
正本係照原本作成。
如對本判決上訴，須於判決送達後20日內向本院提出上訴狀。
中    華    民    國    98    年    6    月    19    日
                                書記官


司法院資訊處製作；財團法人民間司法改革基金會備份。
